【裁判字號】    99,易,592
【裁判日期】    990505
【裁判案由】    詐欺
【裁判全文】
臺灣高雄地方法院刑事判決               99年度易字第592號
公  訴  人  臺灣高雄地方法院檢察署檢察官
被      告  丙○○
            乙○○
            丁○○
上列被告因詐欺案件，經檢察官提起公訴（98年度偵字第2180號
），本院判決如下：
    主  文
丙○○幫助犯詐欺取財罪，處拘役伍拾伍日，如易科罰金，以新
臺幣壹仟元折算壹日。
乙○○幫助犯詐欺取財罪，處拘役肆拾伍日，如易科罰金，以新
臺幣壹仟元折算壹日。
丁○○幫助犯詐欺取財罪，處拘役肆拾日，如易科罰金，以新臺
幣壹仟元折算壹日。
    事  實
一、丁○○明知將自己手機門號提供陌生人長期使用，依一般社
    會生活之通常經驗，本可預見將成為不法集團詐騙財物聯絡
    之用，而幫助他人從事詐欺犯罪，竟仍不違背其本意，基於
    幫助詐欺之犯意，於民國97年8 月16日中午12時許，將其申
    辦之行動電話0000000000號之SIM 卡，以新臺幣（下同）5
    百元之代價，出售予姓名年籍不詳之成年詐騙集團成員使用
    ，嗣由詐騙集團成員先於97年9 月23日自由時報上刊登「代
    辦銀行信貸，......，0000000000」廣告，藉以取得他人金
    融機構帳戶存摺、金融卡及密碼，以作為詐欺取財之工具。
    時有丙○○、乙○○均明知詐騙集團或不法份子為掩飾其不
    法行徑，避免執法人員之追究及處罰，經常利用他人之存款
    帳戶以逃避追緝，在客觀上可以預見一般取得他人帳戶使用
    之行徑，常與財產犯罪所需有密切關連，且此種不法行為屢
    經媒體大肆宣導，竟仍容任所提供之金融帳戶可能被利用，
    造成詐欺取財結果之發生，而基於幫助他人實施詐欺取財犯
    罪之不確定故意，丙○○於97年9 月23日見上揭廣告，遂撥
    打上開電話聯絡，某詐騙集團成員即告知丙○○以父親高鑑
    翔名義申辦高雄市農會帳戶，丙○○即於97年9 月27日上午
    10時許，在高雄市左營區○○○路某加油站前，將父親高鑑
    翔申請之高雄市農會信用部左營分部帳號0000000000000 號
    帳戶（下稱高雄市農會帳戶）存摺、印鑑章、提款卡及密碼
    ，提供予姓名年籍不詳之詐騙集團成員使用；乙○○則於97
    年10月14日或15日夜間7 時許，在高雄縣梓官鄉○○○路21
    巷6 號住家，將華南商業銀行股份有限公司岡山分行（下稱
    華南銀行）帳號000000000000號帳戶（下稱華南銀行帳戶）
    存摺、提款卡及密碼，交予姓名年籍不詳自稱「林經理」之
    成年詐騙集團成員使用。嗣該詐騙集團成員間，乃共同基於
    意圖為自己不法所有詐欺取財之犯意聯絡，於97年10月14日
    上午11時30分許，以未顯示號碼之電話向甲○○佯稱係其友
    人「美真」，因急需用錢而需借款云云，致甲○○陷於錯誤
    ，於同日下午1 時32分許、下午3 時3 分許，分別匯款3 萬
    元、2 萬元至高鑑翔上開高雄市農會帳戶內，另於同年月16
    日晚上6 時18分許，匯款3 萬元至乙○○前開華南銀行帳戶
    內，俟於同年月17日上午11時30分許，甲○○與友人晤面後
    ，始發覺受騙而報警處理。
二、案經甲○○訴由高雄市政府警察局左營分局移送臺灣高雄地
    方法院檢察署檢察官偵查起訴。
    理  由
壹、證據能力部分：
    按「被告以外之人於審判外之陳述，雖不符前四條之規定，
    而經當事人於審判程序同意作為證據，法院審酌該言詞陳述
    或書面陳述作成時之情況，認為適當者，亦得為證據。當事
    人、代理人或辯護人於法院調查證據時，知有第159 條第1
    項不得為證據之情形，而未於言詞辯論終結前聲明異議者，
    視為有前項之同意」，刑事訴訟法第159 條之5 定有明文。
    又當事人、代理人或辯護人於調查證據時，知有本法第159
    條之5 第1 項不得為證據之情形，卻表示「對於證據調查無
    異議」、「沒有意見」等意思，而未於言詞辯論終結前聲明
    異議者，應視為已有將該等傳聞證據採為證據之同意（參見
    該條之立法理由）。本件檢察官及被告於本院準備程序，就
    本判決所引用各項證據（含傳聞證據、非傳聞證據及符合法
    定傳聞法則例外之證據）之證據能力，均表示無意見，且於
    本院言詞辯論終結前，檢察官及被告對於卷附具有傳聞證據
    性質之證據，既均已知其情，均未聲明異議，本院認該具有
    傳聞證據性質之證據，並無任何違法取證之不適當情形，以
    之作為證據使用係屬適當，自得採為認定被告犯罪事實之證
    據。
貳、實體部分：
一、訊據被告丙○○、乙○○、丁○○對於上揭犯罪事實坦承不
    諱，核與被害人甲○○於警詢中證述之情節相符，並有97年
    9 月23日自由時報分類廣告、被害人甲○○自動櫃員機轉帳
    明細、行動電話門號0000000000號通聯調閱查詢單、高雄市
    農會97年11月3 日高市農信（左）字第0970002077號函暨所
    附高鑑翔高雄市農會帳戶開戶文件、交易明細表、華南商業
    銀行岡山分行97年10月31日（97）華岡存字第322 號函暨所
    附華南銀行帳戶開戶資料及交易明細各1 紙在卷可稽，被告
    3 人之自白與事實相符，堪採為認定事實之依據，本案事證
    明確，被告3 人犯行洵堪認定，應予依法論科。
二、核被告丙○○、乙○○、丁○○所為，均係犯刑法第30條第
    1 項、第339 條第1 項詐欺取財罪之幫助犯。又被告實施詐
    欺構成要件以外之行為，係幫助犯，爰依刑法第30條第2 項
    規定，按正犯之刑減輕之。爰審酌被告3 人貪圖小利，將存
    摺、印鑑章、提款卡、密碼及行動電話等交予不法人士詐欺
    牟利，非但增加被害人尋求救濟之困難，亦使不法人士得以
    順利進行詐欺犯行，被告丙○○前曾因提供帳戶而遭查獲，
    有被告丙○○之臺灣高等法院被告前案紀錄表在卷可稽，竟
    仍再犯相同錯誤，惟念被告3 人犯後均已坦承犯行且有悔意
    ，及渠等之工作、學歷、犯罪動機、目的、手段、所生之損
    害等一切情狀，各量處如主文所示之刑並均諭知易科罰金之
    折算標準，以資懲儆。
三、據上論斷，應依刑事訴訟法第299 條第1 項前段，刑法第33
    9 條第1 項、第30條第1 項前段、第2 項、第41條第1 項前
    段，刑法施行法第1 條之1 ，判決如主文。
中    華    民    國    99    年    5     月    5     日
                  刑事第十九庭  審判長法  官  陳志銘
                                      法  官  陳松檀
                                      法  官  黃宣撫
以上正本證明與原本無異。
如不服本判決應於收受送達後10日內向本院提出上訴書狀，並應
敘述具體理由；如未敘述上訴理由者，應於上訴期間屆滿後20日
內向本院補提理由書（均須按他造當事人之人數附繕本）「切勿
逕送上級法院」。
中    華    民    國    99    年    5     月    5     日
                                      書記官  林姵妤
附錄法條：
中華民國刑法第339條
意圖為自己或第三人不法之所有，以詐術使人將本人或第三人之
物交付者，處5 年以下有期徒刑、拘役或科或併科1 千元以下罰
金。
以前項方法得財產上不法之利益或使第三人得之者，亦同。
前二項之未遂犯罰之。

司法院資訊處製作；財團法人民間司法改革基金會備份。
